Inventaris van het archief van de Commissie Verhoging Veiligheid Luchtverkeer, 1935-1936
Nationaal Archief, Den Haag
Ministerie van Waterstaat: Commissie Verhoging Veiligheid Luchtverkeer
Cie. Verhoging Veiligheid Luchtverkeer
1935-1936
W26598
0.30 meter; 78 inventarisnummers.
Normale geschreven, getypte en gedrukte documenten, geen bijzondere handschriften.
Nationaal Archief, Den Haag
Commissie Verhoging Veiligheid Luchtverkeer, 1935-1936
Het archief van de Commissie Verhoging Veiligheid Luchtverkeer, 1935-1936 bevat notulen van de vergaderingen, ingekomen stukken en minuten van uitgaande stukken.
Archiefvorming
Geschiedenis van de archiefvormer
De Commissie Verhoging Veiligheid Luchtverkeer is ingesteld door de Minister van Waterstaat bij beschikking van 15 augustus 1935 La. DDI/Luchtvaartdienst en opgeheven door de Minister van Waterstaat bij beschikking van 25 augustus 1936 nr. 471 I /Luchtvaartdienst.
Taak: het instellen van een onderzoek naar de mogelijkheid van verhoging der veiligheid van het luchtverkeer
Samenstelling:
D.A.P.N. Koolen, voorzitter
C.B. Biezeno
D. de Jong Wzn.
J.J. van Santen
W. de Vlugt
Th. van der Waerden
E.B. Wolff
S.L. Hof, ambtelijk secretaris
Geschiedenis van het archiefbeheer
Het archief van de commissie is in januari 1987 door het Ministerie van Verkeer en Waterstaat overgedragen aan het Algemeen Rijksarchief.
Overbrenging van een overheidsarchief
Inhoud en structuur van het archief
2.16
Selectie en vernietiging
Uit het archief zijn de aanbiedingsbrieven en convocaties voor de vergaderingen van de commissie voor vernietiging verwijderd.
Aanwijzingen voor de gebruiker
Openbaarheidsbeperkingen
Volledig openbaar.
Materiële beperkingen
Aanvraaginstructie
Openbare archiefstukken kunnen online worden aangevraagd en gereserveerd. U kunt dit ook via de terminals in de studiezaal van het Nationaal Archief doen. Om te kunnen reserveren dient u de volgende stappen te volgen:
U maakt een profiel aan op www.gahetna.nl, en logt vervolgens in
Via de archiefinventaris (alleen de beschrijvingen met rode nummers) selecteert u het gewenste archiefstuk door op de knop 'Reserveren' te klikken
In het volgende scherm geeft u aan op welke dag u het archiefstuk wilt inzien
Indien u zich bevindt in de studiezaal en een tafelnummer heeft ontvangen kunt u dit nummer vermelden. Als u geen tafelnummer heeft kunt u tafelnummer 777 laten staan
Vervolgens bevestigt u uw reservering door deze te versturen.
Verwant materiaal
Beschikbaarheid van kopieën
Beschrijving van de series en archiefbestanddelen
- Notulen van de 1ste t/m de 21ste vergadering van de commissie., 1935-1936; 1; 1 omslag
- Ingekomen en uitgaande minuten van uitgaande stukken., 1935-1936; 2-78; 3 pakken
  - Notulen 1e vergadering., 2
  - Verslag ongeval PH-AJQ., 3
  - Overzicht gegevens ongeval PH-AJQ., 4
  - Overzicht gegevens ongeval "Gaai"., 5
  - Rapport voorlopig onderzoek ongeval PH-AKM., 6
  - Overzicht gegevens ongeval PH-AKM., 7
  - Verslag ongeval PH-AKG (in het Duits)., 8
  - Overzicht gegevens ongeval "Uiver"., 9
  - Brief voorzitter a.d. minister inzake toezending van het ongevalverslag van "Uiver"., 10
  - Verslag ongeval "Uiver"., 11
  - Rapport behorende bij het verslag "Uiver"., 12
  - Overzicht + bijlagen behorende bij het "Uiver" verslag., 13
  - Overzicht persberichten m.b.t. vliegtuigongevallen periode, 1934-1935, 14
  - Krantbericht van "Het Volk" m.b.t. vliegveiligheid., 15
  - Eindverslag van het ongeval PH-AFO., 16
  - Overzicht gegevens ongeval PH-AFO., 17
  - Persbericht inzake ongeval PH-AFO., 18
  - Summier overzicht luchtvaartongevallen periode, 1920-1935, 19
  - Eindverslag ongeval H-NABS op 24-4-1924, 20
  - Verslag ongeval H-NABM op 25-6-1925, 21
  - Verslag ongeval H-NACC op 9-7-1926, 22
  - Eindverslag ongeval H-NADU op 22-8-1927, 23
  - Eindverslag ongeval H-NABR op 24-7-1928, 24
  - Rapport nooduitgangen vliegtuigen., 25
  - Verslag ongeval PH- AFJ op 23-3-1931, 26
  - Verslag ongeval PH-AEV op 9-6-1931, 27
  - Verslag ongeval PH-AEV en PH-AFJ., 28
  - Onderzoeksverslag ongeval PH-AIK op 26-5-1933, 29
  - Onderzoeksverslag ongeval PH-ADW op 23-3-1933, 30
  - Onderzoeksverslag ongeval PH-AGZ op 28-1-1934, 31
  - Bezwaren n.a.v. onderzoekverslag ongeval PH-AGZ., 32
  - Wetsontwerp m.b.t. het treffen van voorzieningen inzake de instelling en de regeling der bevoegdheden van een Raad voor de Luchtvaart (2 e ontwerp)., 33
  - Veilige uitoefening luchtverkeer i.v.m. beschikbare luchtvaartterreinen en hunne inrichting., 34
  - Bekendmaking aan vliegers nr. 420 inzake aanwijzingen voor de betaling van de per vlucht mede te voeren benzinevoorraad voor de Europesche en Binnenlandsche lijnen., 35
  - Toezicht op luchtvaartmaterieel 1., 36
  - Kennisgeving TD nr. 1100 inzake behandeling en bediening DC-2., 37
  - Ontwerp memorie van toelichting bij het wetsontwerp tot het treffen van voorzieningen m.b.t. de instelling en de regeling der bevoegdheden van een Raad voor de Luchtvaart., 38
  - Verbetering van de brandbeveiliging aan boord van vliegtuigen., 39
  - Correspondentie tussen de voorzitter en de directeur van de Luchtvaartdienst betreffende de regeling en medische controle van vliegtuigpersoneel., 40
  - Bepalingen m.b.t. de Rijksopleiding tot vliegtuigbestuurder., 41
  - Correspondentie tussen de voorzitter en de chef Vliegmedischen Dienst m.b.t. werk- en rusttijden vliegtuigpersoneel., 42
  - Wetsontwerp tot het treffen van voorzieningen m.b.t. de instelling en de regeling de bevoegdheden van een Raad voor de Luchtvaart., 43
  - Correspondentie tussen de voorzitter en de K.L.M. m.b.t. werk- en rusttijden vliegpersoneel., 44
  - Samenvatting der besprekingen m.b.t. medische controle vliegtuigpersoneel., 45
  - Verslag van het onderzoek naar de oorzaken van de botsing van PH-AJJ met de 526 (F.CI)., 46
  - Correspondentie tussen de voorzitter en de minister van Waterstaat m.b.t. de instelling van een Raad voor de Luchtvaart., 47
  - Correspondentie tussen de voorzitter en de directeur luchtvaartdienst m.b.t. de toezicht op luchtvaartmaterieel 11., 48
  - Correspondentie tussen de voorzitter en de KLM inzake brandbeveiliging., 49
  - Persartikel inzake ijsafzetting op vliegtuig., 50
  - Correspondentie tussen de voorzitter en de directeur Luchtvaartdienst inzake brandbeveiliging., 51
  - Voorlopig ontwerp voor het rapport van de commissie m.b.t. brandbeveiliging., 52
  - Voorlopig ontwerp voor het verslag van de commissie m.b.t. de regeling van een luchtdienst op Indië., 53
  - Beschikking ministers van Waterstaat en Financiën m.b.t. vacatiegelden.1936, 54
  - Geheim rapport (V836) inzake beantwoordingen betreffende de vliegeigenschappen DC-2 met één motor., 55
  - Voorontwerp wet tot instelling en regeling der bevoegdheden van een Raad voor de Luchtvaart., 56
  - Ontwerp samenstelling vliegtuigbemanning., 57
  - Bijzonders voorschrift m.b.t. wettelijke voorschrift tot het vliegen boven bebouwde kommen en menschen verzamelingen., 58
  - Schema voor een verslag der Commissie., 59
  - Amerikaansche voorschriften inzake werk- en rusttijden vliegtuigbemanning., 60
  - Correspondentie tussen de voorzitter en de directeur van de luchtvaartdienst en dr. J. Jongbloed inzake medische controle van vliegtuigbemanning., 61
  - Uittreksel uit Amerikaansche voorschriften inzake samenstelling van vliegtuigbemanning., 62
  - Verslag betreffende het voorlopig onderzoek naar de ramp van PH-AFL op 6 april 1935, 63
  - Nota sub-commissie inzake organisatie rijksdiensten., 64
  - Aanvulling op het rapport V863 (map 55)., 65
  - Correspondentie tuisen de voorzitter en de directeur Rijksdienststudie voor de luchtvaart inzake regeling luchtdienst op Indië., 66
  - Correspondentie tussen de voorzitter en de directeur van de Luchtvaartdienst inzake werk- en rusttijden vliegtuigbemanning., 67
  - Nota inzake vliegtuig uitlaatgassen., 68
  - Correspondentie tussen de voorzitter en de Hoofddirecteur van het K.N.M.I. inzake de radio- en meteodienst + bijlagen., 69
  - Nota voorzitter inzake de radio- en meteodienst., 70
  - Nota van de voorzitter inzake de werk- en rusttijden vliegtuigbemanning., 71
  - Brief van de commissie aan de directeur van de KLM inzake de werk- en rusttijden vliegtuigbemanning., 72
  - Brief directeur KLM aan de commissie inzake werk- en rusttijden vliegtuigbemanning., 73
  - Verslag van het onderzoek naar de oorzaken van het ongeval met OK-AIA op 20 april '36 plus foto's., 74
  - Regeling werk- en rusttijden vliegbemanning inzake de dienst op Indië., 75
  - Eindverslag van de Commissie.1936, 76
  - Instelling en opheffingsbeschikking., 77
  - Verslagen Sub-commissie inzake de organisatie Indië-route., 78